台北高等行政法院判決　　　　　　　　　　　　　　九十二年度訴字第一一九○號
　　　　　　　　　　　　　　　.
　　原　　　告　匯文科技股份有限公司
　　代　表　人　甲○○董事長.
　　被　　　告　財政部台北市國稅局（承受台北市稅捐稽徵處業務）
　　代　表　人　張盛和（局長）
　　訴訟代理人　乙○○
右當事人間因營業稅及稅捐稽徵法事件，原告不服財政部中華民國九十一年十一月六
日台財訴字第○八九○○一八三九九號訴願決定，提起行政訴訟。本院判決如左：
　  主  文
原告之訴駁回。
訴訟費用由原告負擔。
　　事  實
緣原告於民國（下同）八十五年七月間進貨，金額計新台幣（下同）二、四七三、四
八四元（不含稅），涉嫌未依法取得進項憑證，而以非實際交易對象之北部精機股份
有限公司（下稱北部精機公司）所開立字軌號碼：ＤＫ00000000號、ＤＫ0
0000000號及ＤＫ00000000號統一發票三紙，銷售額計二、四七三、
四八四元（不含稅），充當進項憑證，並持以申報扣抵銷項稅額。案經台北縣稅捐稽
徵處查獲，移由台北市稅捐稽徵處審理違章成立，乃核定補徵原告營業稅計一二三、
六七四元，並按其未依規定取得憑證總額二、四七三、四八四元處百分之五罰鍰計一
二三、六七四元。原告不服，申請復查，未獲變更，提起訴願，亦遭決定駁回，遂向
本院提起行政訴訟。其後，因營業稅自九十二年一月一日起回復由被告辦理，經被告
聲明承受訴訟在案。茲摘敘兩造訴辯意旨如次：
甲、原告方面：
    原告未於言詞辯論期日到場，據其提出書狀，聲明、陳述如左：
一、聲明：求為判決訴願決定、復查決定及原處分均撤銷，訴訟費用由被告負擔。
二、陳述：
    原告為維護權益，於訴願審理程序中所提示之案關進銷貨憑證及將該貨款以開立
    支票之方式支付予銷貨營業人北部精機公司，業經被告查核確認在案，此係兩造
    不爭之事實。被告逕以北部精機公司涉嫌虛設行號，以台北縣稅捐稽徵處製作之
    刑事案件移送書、台北市稅捐徵稽處八十八年五月三十一日調查函、北部精機公
    司八十七年十二月三十一日北精（總）字第八七一二一二號函向台北縣稅捐稽徵
    處淡水分處申請更正其八十四至八十七年間銷售額與稅額申報事宜等作為佐證，
    以此認定原告未依法取得憑證而予裁處。惟北部精機公司之資本額及營業規模頗
    大，涉嫌虛設行號，自有法律加以究責，於未經判決前，被告僅以上開資料推論
    該公司涉嫌虛設行號而與原告無交易事實，有欠公允，該公司是否有違規行為，
    並非本案論點，原告與該公司有此交易屬實，原告亦能證明確有支付貨款予實際
    銷貨之營業人，有訴願決定可資參照，請鈞院詳查。
乙、被告方面：
一、聲明：求為判決駁回原告之訴，訴訟費用由原告負擔。
二、陳述：
１、按「營業人當期銷項稅額，扣減進項稅額後之餘額，為當期應納或溢付營業稅額
    。．．進項稅額，指營業人購買貨物或勞務時，依規定支付之營業稅額。」、「
    營業人左列進項稅額，不得扣抵銷項稅額：一、購進之貨物或勞務未依規定取得
    並保存第三十三條所列之憑證者。」、「營利事業依法規定．．應自他人取得憑
    證而未取得，．．應就其．．未取得憑證．．經查明認定之總額，處百分之五罰
    鍰。」及「對外營業事項之發生，營利事業應於發生時自他人取得原始憑證，如
    進貨發票，．．。」營業稅法第十五條、第十九條第一項第一款、稅捐稽徵法第
    四十四條及稅捐稽徵機關管理營利事業會計帳簿憑證辦法第二十一條第一項前段
    分別定有明文。
２、次按「說明：二、為符合司法院大法官會議釋字第三三七號解釋意旨，對於營業
    人取得非實際交易對象所開立之統一發票作為進項憑證申報扣抵銷項稅額之案件
    ，應視情節，分別依左列原則處理：（一）取得虛設行號發票申報扣抵之案件．
    ．．２、有進貨事實者：(1)進貨部分，因未取得實際銷貨人出具之憑證，應依稅
    捐稽徵法第四十四條規定處以行為罰。(2)因虛設行號係專以出售統一發票牟取不
    法利益為業，並無銷貨事實，故取得虛設行號發票之營業人，自亦無向該虛設行
    號進貨並支付進項稅額之事實，除該營業人能證明確有支付進項稅額予實際銷貨
    之營業人，並經稽徵機關查明該稅額已依法報繳者，應依營業稅法第十九條第一
    項第一款規定，就其取得不得扣抵憑證扣抵銷項稅額部分，追補稅款，不再處漏
    稅罰外，其虛報進項稅額，已構成逃漏稅，應依營業稅法第五十一條第五款規定
    補稅並處罰。．．」財政部八十三年七月九日臺財稅第八三一六○一三七一號函
    釋在案。又營業稅業務自九十二年一月一日起由台北市稅捐稽徵處移撥被告，故
    本件訴訟由被告繼受，合先敘明。
３、參照台北縣稅捐稽徵處八十八年五月十二日八八北縣稅聯字第四○九○五號函附
    該處八十八年五月四日八八北縣稅聯字第三五○○二號刑事案件移送書、台北市
    稅捐徵稽處八十八年五月三十一日北市稽核丙字第八八○一七二八九○○號函、
    原告前負責人張修玉於八十八年六月二十五日及亞特蘭大國際開發有限公司委託
    李麗娟於八十八年七月十九日在台北市稅捐稽徵處稽核科所作之談話筆錄、案關
    付款支票及台北市稅捐稽徵處稽核科稽核報告書等影本，由張修玉於八十八年間
    之談話筆錄內容，可知原告無法確實指出其與北部精機公司何人接洽交易，所述
    其與北部精機公司之交易情形，與經驗法則不符，故原告取得非交易對象之涉嫌
    虛設行號所開立發票之違章事實明確，洵堪認定。
４、參照上開台北縣稅捐稽徵處八十八年五月四日八八北縣稅聯字第三五○○二號刑
    事案件移送書之「涉案事實」欄所載，略以：「一、查曾繁昌等三十三人係『北
    部精機股份有限公司』等四十家公司登記之負責人．．為稅捐稽徵法之納稅義務
    人及商業會計法之商業負責人。．．三、．．北部精機股份有限公司：登記負責
    人曾繁昌，該公司明知無進銷貨事實自八十四年起至八十七年九月止相互循環開
    立發票，計虛開發票給．．匯文科技．．共三十七家計虛開銷貨金額一、六九七
    、九六八、○一一元，銷項稅額八四、○三二、○一二元，同期間並自文麥、共
    通科技．．等十五家共虛列進項發票金額一、五七七、三三六、九七一元，進項
    稅額七八、八六六、八三九元，共幫助他人逃漏稅捐八四、○三二、○一二元．
    ．。」。
５、承上，北部精機公司亦於八十七年十二月三十一日以北精（總）字第八七一二一
    二號函向台北縣稅捐稽徵處淡水分處申請更正其八十四至八十七年間銷售額與稅
    額申報案，並坦承上開期間並無進銷貨事實及係相互循環開立發票情事，足證北
    部精機公司係無進銷貨事實之虛設行號，原告自無與該公司有交易之事實。復依
    原告所提示案關進銷貨憑證及支付價款情形查核結果，即第一商業銀行古亭分行
    、中央信託局台北分局、交通銀行儲蓄部及中華票券金融股份有限公司函復被告
    調查之復函及所附支票影本及發票等資料，雖可審認原告有進貨及支付進項稅額
    之事實，且北部精機公司業已依法申報繳納營業稅，惟因係以非交易對象開立之
    發票申報扣抵，依上開財政部八十三年七月九日臺財稅第八三一六○一三七一號
    函釋規定，自應補稅及處行為罰，故經被告從寬認定，依稅捐稽徵法第四十四條
    規定處以行為罰，而未依營業稅法第五十一條規定裁處漏稅罰，其所為補徵稅額
    及罰鍰處分，揆諸首揭規定，並無不合。
　　理  由
一、本件原告經合法通知，未於言詞辯論期日到場，核無行政訴訟法第二百十八條準
    用民事訴訟法第三百八十六條各款所列情形，因依被告之聲請，由其一造辯論而
    為判決。
二、有關營業稅案件，原由台北市稅捐稽徵處承辦，自九十二年一月一日起，改由財
    政部台北市國稅局概括承受，是其聲明承受訴訟，核無不合，應予准許。
三、按「營業人當期銷項稅額，扣減進項稅額後之餘額，為當期應納或溢付營業稅額
    。．．進項稅額，指營業人購買貨物或勞務時，依規定支付之營業稅額。」「營
    業人左列進項稅額，不得扣抵銷項稅額：一、購進之貨物或勞務未依規定取得並
    保存第三十三條所列之憑證者。．．」「營業人以進項稅額扣抵銷項稅額者，應
    具有載明其名稱、地址及統一編號之左列憑證：一、購買貨物或勞務時，所取得
    載有營業稅額之統一發票。．．」「營利事業依法規定應給與他人憑證而未給與
    ，應自他人取得憑證而未取得，或應保存憑證而未保存者，應就其未給與憑證、
    未取得憑證或未保存憑證，經查明認定之總額，處百分之五罰鍰。」分別為行為
    時營業稅法第十五條、第十九條第一項第一款、第三十三條第一款，及稅捐稽徵
    法第四十四條所規定。
四、本件原告於八十五年七月間進貨，金額計二、四七三、四八四元（不含稅），涉
    嫌未依法取得進項憑證，而以非實際交易對象之北部精機公司所開立字軌號碼：
    ＤＫ00000000號、ＤＫ00000000號及ＤＫ00000000號
    統一發票三紙，銷售額計二、四七三、四八四元（不含稅），充當進項憑證，並
    持以申報扣抵銷項稅額，案經台北縣稅捐稽徵處查獲，移由台北市稅捐稽徵處審
    理違章成立，乃核定補徵原告營業稅計一二三、六七四元，並按其未依規定取得
    憑證總額二、四七三、四八四元處百分之五罰鍰計一二三、六七四元。原告不服
    ，循序起訴主張：案關進銷貨憑證及將該貨款以開立支票方式支付予銷貨營業人
    北部精機公司之事實，業經被告查核確認在案，北部精機公司之資本額及營業規
    模頗大，涉嫌虛設行號，自有法律加以究責，在未經判決前，被告僅以上開資料
    推論該公司涉嫌虛設行號而與原告無交易事實，有欠公允（詳如事實欄所載）云
    云。惟查：
１、兩造對於本件原告有進貨事實，並不爭執，惟觀乎北部精機公司以八十七年十二
    月三十一日北精（總）字第八七一二一二號函向台北縣稅捐稽徵處淡水分處申請
    更正其八十四至八十七年間銷售額與稅額申報案，並坦承上開期間並無進銷貨事
    實及係相互循環開立發票情事，可知原告並無可能與北部精機公司有交易之事實
    。是不論北部精機公司是否為無進銷貨事實之虛設行號，本件原告取得非實際交
    易對象之北部精機公司所開立統一發票，即屬未依規定取得進項憑證，其進項稅
    額自不得扣抵銷項稅額，從而，被告核定補徵原告營業稅計一二三、六七四元，
    並按其未依規定取得憑證總額二、四七三、四八四元處百分之五罰鍰計一二三、
    六七四元，徵諸前揭規定，於法即無不合。
２、本件被告依原告所提示案關進銷貨憑證及支付價款情形查核結果，即第一商業銀
    行古亭分行、中央信託局台北分局、交通銀行儲蓄部及中華票券金融股份有限公
    司函復被告調查之復函暨所附支票及發票等影本，僅能說明原告有進貨之事實，
    被告亦係核定原告有進貨及支付進項稅額之事實，然上開資料並不足以證明原告
    之進貨對象確係北部精機公司。
３、又原告公司前負責人張修玉於八十八年六月二十五日在台北市稅捐稽徵處稽核科
    接受訪談時表示：「本公司是透過聯晶科技有限公司介紹（因當時有一亞特蘭大
    國際開發有限公司向本公司訂貨高容量記憶體IC乙批），向北部精機公司進貨，
    亦都由聯晶公司代與北部精機公司接洽．．」「（問）貴公司是透過聯晶公司何
    人介紹與北部精機公司進貨（答）是該公司一位Amy小姐介紹及聯繫，姓名年籍
    為何不詳。」等語，本件原告既主張其係透過聯晶科技有限公司Amy小姐介紹而
    向北部精機公司進貨，則原告應對聯晶科技有限公司Amy小姐之身分有所瞭解，
    並可進一步描述Amy小姐之外觀歲數，是上開原告公司前負責人張修玉之陳述，
    顯與常情有違，且原告公司前負責人張修玉對於台北市稅捐稽徵處稽核科承辦人
    詢及「貴公司跟北部精機進貨轉售亞特蘭大公司，如何收送貨品，有無證明資料
    」乙節，僅表示：「直接由北部精機公司送貨至亞特蘭大公司，本公司並無相關
    收、送貨憑證」等語，益證原告主張其向北部精機公司進貨乙節，亦乏實據。
五、綜上所述，本件原告既未能提出其實際交易對象確為北部精機公司之證據，被告
    以原告雖有進貨事實，惟實際交易對象並非北部精機公司，卻持北部精機公司開
    立之統一發票申報扣抵銷項稅額，爰據以補徵原不得扣抵之營業稅一二三、六七
    四元，於法即無不合。另原告進貨部分，因未取得實際銷貨人出具之憑證，被告
    乃依稅捐稽徵法第四十四條規定處以行為罰一二三、六七四元罰鍰，揆諸首揭規
    定，洵屬有據。復查及訴願決定遞予維持，俱無不合。原告猶執前詞聲明撤銷，
    難認為有理由，應予駁回。
據上論結，本件原告之訴為無理由，爰依行政訴訟法第九十八條第三項前段、第二百
十八條、民事訴訟法第三百八十五條第一項前段，判決如主文。
中　　華　　民　　國　　九十三　　　年　　　五　　　月　　  二十七　　　日
                               臺 北 高 等 行 政 法 院  第 六 庭
                                           審 判 長 法  官　曹瑞卿
           　　　　　　　　　　　　　　　　　　　　 法　官　蕭惠芳
           　　　　　　　　　　　　　　　　　　　　 法　官　許瑞助
右為正本係照原本作成。
如不服本判決，應於送達後二十日內，向本院提出上訴狀並表明上訴理由，如於本判
決宣示後送達前提起上訴者，應於判決送達後二十日內補提上訴理由書（須按他造人
數附繕本）。
中　　華　　民　　國　　九十三　　　年　　　五　　　月　　  二十七　　　日
              　　　　　　　 　 　　　　     　     書記官  方偉皓
